【裁判字號】    95,台上,7176
【裁判日期】    951227
【裁判案由】    違反毒品危害防制條例
【裁判全文】
最高法院刑事判決            九十五年度台上字第七一七六號
上  訴  人  甲○○
                    樓（
上列上訴人因違反毒品危害防制條例案件，不服台灣高等法院中
華民國九十五年十月二十七日第二審更審判決（九十五年度上更
(一)字第六一一號，起訴案號：台灣板橋地方法院檢察署九十二年
度偵字第九九三七號），提起上訴，本院判決如下：
    主  文
上訴駁回。
    理  由
按刑事訴訟法第三百七十七條規定，上訴於第三審法院，非以判
決違背法令為理由，不得為之。是提起第三審上訴，應以原判決
違背法令為理由，係屬法定要件。如果上訴理由狀並未依據卷內
訴訟資料，具體指摘原判決不適用何種法則或如何適用不當，或
所指摘原判決違法情事，顯與法律規定得為第三審上訴理由之違
法情形，不相適合時，均應認其上訴為違背法律上之程式，予以
駁回。本件上訴人甲○○上訴意旨略稱：(一)原審係以上訴人於民
國九十二年五月十日警詢中之供述，資為論罪之依據。並以台灣
台北看守所九十三年四月十四日函送之入所時之內外傷紀錄表影
本所載上訴人當時並無內外傷等情，以認上開警詢供述之任意性
。但上開二日期相隔約十一月之久，顯不具關連性，原審據為上
訴人警詢具有任意性之依據，其採證顯非適法。(二)原審認定上訴
人於九十五年五月二日，在其台北縣新莊市之租屋處，以新台幣
（下同）一千五百元，販賣約０．二公克安非他命予「阿富」，
但始終未見「阿富」出庭作證，已有未合。且上訴人既在販賣圖
利，竟未先行收費，亦與常情不符。(三)原判決認定上訴人無經濟
基礎亦無積蓄，何以有足夠之金錢以購入五四三公克，市價達五
、六十萬元毒品之能力，是上訴人辯稱上開毒品係「王六」所有
，原審未加採信，亦未說明不足採信之理由，自有未洽。(四)上訴
人係於九十二年二月十日遭羈押，自無可能於九十二年五月二日
販賣安非他命予「阿富」，是其認定事實顯與卷證資料不符云云
。查原判決認定上訴人明知安非他命係毒品危害防制條例第二條
第二項第二款所規定之第二級毒品，不得非法持有、販賣，竟基
於概括之犯意，先於九十二年五月二日下午二時許，在台北縣新
莊市○○○路十二巷二十五弄二十二號四樓租屋處，以賒帳方式
，以一千五百元之價格，販賣約０．二公克安非他命予綽號「阿
富」者。復於同年月九日，在同址意圖販賣而購入安非他命五四
三．三六公克，將之分裝成二十三包，伺機出售，適上訴人之同
居人李麗文攜帶海洛因一包外出（李麗文施用毒品經裁定觀察、
勒戒後，經檢察官為不起訴處分），在其住處一樓樓梯間為警查
獲，經其同意後上樓搜索，而查獲上訴人所有之安非他命二十三
包（總計驗餘淨重五四三公克），及藏置安非他命用之照明燈乙
具，供分裝安非他命所用之電子磅秤乙台、分裝勺乙支等情，係
依憑上訴人於警詢及偵查中所供：有以賒欠之方式販賣安非他命
予「阿富」，及其向上游取貨，每三五公克安非他命為二萬三或
二萬五千元，販賣價為二萬八千元等情不諱。核與證人即上訴人
之同居人李麗文證稱：上訴人於九十二年五月二日販賣０．二公
克的安非他命予「阿富」，還沒有收錢等情相符，並有查扣之安
非他命共二十三包，內政部警政署刑事警察局鑑驗書等證據，資
以證明上訴人有連續販賣安非他命之事實，因而撤銷第一審之科
刑判決，改判依刑法修正前連續犯之規定，論處上訴人連續販賣
第二級毒品罪刑（累犯），已敘明其所憑之證據及認定之理由，
並以上訴人所辯：綽號「王六」係專門販賣安非他命者，案發之
日「王六」帶來扣案之一大包毒品，利用上訴人之磅秤分裝成二
十三包，央請代為鑑定品質，如屬高品質即由上訴人覓人購買，
先後代測試三次，測試代價或為無償或獲取安非他命吸食，其未
參與「王六」之販賣行為，亦未分得分文云云，如何不足採信，
於理由中詳加說明與指駁；並說明警方搜索係經由受搜索人之同
意，此有上訴人與其同居人李麗文簽名捺印之搜索扣押筆錄可稽
，是李麗文之後所證：是警察取走其鑰匙，上樓自行開門進入云
云，自不足採信。另說明上訴人於警詢中之供述為有證據能力之
憑據，從形式上觀察，並無違背法令之情形存在。次按上訴人於
九十二年五月十一日經裁定令入台灣台北看守所附設勒戒所觀察
勒戒，乃台灣台北看守所於九十三年四月十四日檢送上訴人於九
十二年五月十一日入所時，上訴人於入所之內外傷紀錄表，自行
簽名按指印，並載明其無內外傷等語（見第一審卷第三四頁），
是上開紀錄表自足以證明上訴人於入所之前一日未遭刑求之情。
又上訴人係於九十二年五月十日為警查獲，於翌日送觀察勒戒，
自可於九十二年五月二日下午二時許，以賒帳方式，販賣安非他
命予「阿富」。上訴人且自承扣案之十四包安非他命係要轉手販
賣，但因品質不佳，準備要退還上手等語，是上開毒品，為上訴
人所有之情已明，原判決核無所指違背法令之情形存在。上訴意
旨徒就原審採證認事職權之適法行使，及原判決已說明之事項，
任意指摘，核與法律規定得為第三審上訴理由之違法情形，不相
適合。其上訴為違背法律上之程式，應予駁回。
據上論結，應依刑事訴訟法第三百九十五條前段，判決如主文。
中    華    民    國  九十五  年   十二   月  二十七  日
                      最高法院刑事第五庭
                          審判長法官  莊  登  照
                                法官  洪  明  輝
                                法官  黃  一  鑫
                                法官  林  秀  夫
                                法官  徐  昌  錦
      本件正本證明與原本無異
                                      書  記  官
中    華    民    國  九十六  年    一    月    三    日
                                                Ａ


司法院資訊處製作；財團法人民間司法改革基金會備份。
